【裁判字號】    89,易,2050
【裁判日期】    900228
【裁判案由】    竊盜
【裁判全文】
臺灣桃園地方法院刑事判決                        八十九年度易字第二五號
    公  訴  人  臺灣桃園地方法院檢察署檢察官
    被      告  甲○○
    被      告  丁○○
右列被告因竊盜案件，經檢察官聲請簡易判決處刑（八十九年度偵字第四五五四號）
，經改依通常程序審理，本院判決如左：
        主  文
甲○○共同連續竊盜，處有期徒刑拾月。扣案之鑰匙壹把沒收之。
丁○○共同竊盜，處有期徒刑參月，如易科罰金，以新台幣參佰元折算壹日。緩刑肆
年。扣案之鑰匙壹把沒收之。
        事  實
一、甲○○意圖為自己不法之所有，並基於概括之犯意，先於民國八十九年三月十五
    日十九時許，在桃園縣八德市○○路○段，見丙○○所有車號ＩＰＥ－九三五號
    重型機車停放該處（該機車於八十九年三月十五日十二時許，在桃園縣平鎮市○○路南勢二段三四三號前遭不詳姓名之人所竊取而管理使用中，並置於上址），
    即以原即插在機車上之鑰匙加以竊取，得手後供己使用，復與丁○○基於犯意聯
    絡，共同於八十九年三月十九日二十二時許，在桃園縣桃園市○○路五十五號前
    ，由丁○○提供其所有鑰匙一把，再由甲○○持該鑰匙竊取車號ＨＶＸ－０五七
    號重型機車，得手後供渠等使用，嗣於同年三月二十日上午九時許，丁○○騎乘
    該ＨＶＸ－０五七號機車在桃園市大原十八之九號旁閒逛為警盤查，丁○○於未
    被發覺前，向前盤查之桃園縣警察局桃園分局大樹派出所警員乙○○自首接受裁
    判，且扣得丁○○所有供其與甲○○竊取前開ＨＶＸ－０五七號機車所用之鑰匙
    乙把，並經警循線查獲甲○○。
二、案經丁○○自首及桃園縣警察局桃園分局報請台灣桃園地方法院檢察署檢察官偵
    查起訴。
        理  由
一、本件被告甲○○、丁○○涉犯竊盜罪，經檢察官聲請簡易判決處刑，因本院桃園
    簡易庭認有刑事訴訟法第四百五十一條之一第四項第一款情形，改依通常程序審
    理，合先敘明。
二、訊據被告甲○○坦承有於右揭時、地竊取車號ＩＰＥ－九三五號、ＨＶＸ－０五
    七號重型機車之事實，核與被害人丙○○、戊○○於警訊時指述情節相符（見偵
    查卷第十一頁反面、第十五頁正面、反面），並有車籍作業系統─查詢車輛認可
    資料（見偵查卷第十三頁、第十六頁）、贓物領據（見偵查卷第十四頁、第十七
    頁）各二紙附卷可稽，事證明確，堪以認定。另訊據被告丁○○矢口否認有竊取
    前開ＨＶＸ－０五七號重型機車之事實，辯稱：伊因怕去關才承認偷機車云云。
    然查，被告係於右揭時地如何夥同甲○○竊取前開機車之事實，業據其於警方調
    查及檢察官偵查時供承：八十九年三月十九日，在桃園市○○路五五號前偷的，
    用自己的萬能鑰匙，甲○○開鎖後載我離去等語（見偵查卷第八頁反面、第九頁
    正面、第二七頁反面）明確，核與同案被告甲○○供述之情節相符，並經證人即
    警員乙○○於本院調查時結證無訛，被告前開所辯，顯係卸責之詞，委不足採，
    此外並有鑰匙一把扣案可稽，其竊取機車之犯行，亦堪認定。
三、核被告甲○○、丁○○所為，均係係犯刑法第三百二十條第一項之竊盜罪。被告
    甲○○就前開竊取ＨＶＸ－０五七號機車部分與被告丁○○間有犯意聯絡與行為
    分擔，均為共同正犯，被告甲○○二次竊盜犯行，時間緊接，所犯構成要件相同
    罪名，顯係基於概括犯意反覆為之，為連續犯，應依刑法第五十六條規定，以一
    罪論，並加重其刑。被告丁○○於行為後未被發覺前，向桃園縣警察局桃園分局
    大樹派出所警員乙○○自首而接受裁判，業經證人乙○○於本院調查時到庭結證
    在卷，合於自首之規定，應依刑法第六十二條前段之規定，減輕其刑。又被告丁○○行為後，刑法第四十一條已於九十年一月十日修正公布，同年月十二日生效
    ，比較新舊法，以新法較有利於被告，自應適用裁判時新法。爰審酌被告甲○○
    、丁○○犯罪之動機、目的、手段、犯罪後態度，及犯罪所生之危害等情，分別
    量處如主文所示之刑，並就被告丁○○部分諭知易科罰金之折算標準，以示懲儆
    。末查被告丁○○前未曾受有期徒刑以上刑之宣告，此有臺灣桃園地方法院檢察
    署刑案資料查註記錄表一份在卷可查，其因一時失慎致有上開犯行，經此刑之宣
    告後當知所惕勉自勵，信無再犯之虞，因依刑事政策之本旨，認本件之宣告刑以
    暫不執行為適當，爰併予宣告緩刑四年，以鼓勵向上，並期自新。
四、扣案之鑰匙一把為被告丁○○所有供犯罪所用之物，業據其於警訊中供承在卷，
    應依刑法第三十八條第一項第二款規定宣告沒收之。
據上論斷，應依刑事訴訟法第四百五十二條、第二百九十九條第一項前段，刑法第二
條第一項前段、第二十八條、第五十六條、第三百二十條第一項、修正後第四十一條
第一項前段、第六十二條前段、第七十四條第一款、第三十八條第一項第二款，罰金
罰緩提高標準提例第一條前段、第二條，判決如主文。
本案經檢察官郭靜文到庭執行職務。
中      華      民      國      九十      年      二    月    二十八    日
                                臺灣桃園地方法院刑事第六庭
                                      法  官  徐  培  元
右正本證明與原本無異。
如不服本判決，應於判決送達後十日內向本院提出上訴狀( 應附繕本 )，上訴於
臺灣高等法院。
                                      書記官  江  世  亨
中        華        民        國   九十   年   三   月    五    日
附論罪科刑依據之法條：
刑法第三百二十條
意圖為自己或第三人不法之所有，而竊取他人之動產者，為竊盜罪，處五年以下有期
徒刑、拘役或五百元以下罰金。
意圖為自己或第三人不法利益，而竊佔他人之不動產者，依前項之規定處斷。
前二項之未遂犯罰之。


司法院資訊處製作；財團法人民間司法改革基金會備份。
